臺灣高等法院民事裁定
109年度勞抗字第110號
抗  告  人  姜榮昇  
上列抗告人因與相對人皇家侍衛保全股份有限公司間確認僱傭關
係等事件，對於中華民國109年10月21日臺灣新北地方法院109年
度勞專調字第96號裁定提起抗告，本院裁定如下： 
    主  文
原裁定關於訴訟標的價額核定部分廢棄。
本件訴訟標的價額應核定為新臺幣壹仟壹佰肆拾參萬玖仟參佰參
拾參元。
其餘抗告駁回。
    理  由
一、本件抗告人起訴主張：伊於民國109年5月6日遭相對人以年
    齡大為由，無預警解僱，精神上因此受有損害。爰請求確認
    伊與相對人間僱傭關係存在，並請求相對人自109年5月7日
    起至伊回復上班之日止，按月於每月10日給付伊工資新臺幣
    （下同）3萬4000元（下稱系爭工資）及其遲延利息（下稱
    系爭工資利息），另賠償伊精神上損害賠償1000萬元（下稱
    系爭賠償），及自109年5月7日起計付法定遲延利息（下稱
    系爭賠償利息）等情，經原裁定核定其訴訟標的價額及金額
    合計為1142萬8000元，並以抗告人之起訴視為調解，命其依
    勞動事件法第22條第1項規定，繳納調解聲請費5000元，先
    予敘明。
二、抗告意旨略以：伊窘於生活，無資力支出訴訟費用，應無民
    事訴訟法第77條之2第1項、第77條之20第1項及勞動事件法
    第22條第1項規定之適用。原裁定核定訴訟標的價額，並命
    伊繳納調解聲請費5000元，於法未合云云。
三、按訴訟標的之價額，由法院核定。核定訴訟標的之價額，以
     起訴時之交易價額為準；無交易價額者，以原告就訴訟標
    的 所有之利益為準。以一訴主張數項標的者，其價額合併
    計算 之。但所主張之數項標的互相競合或應為選擇者，其
    訴訟標 的價額，應依其中價額最高者定之。以一訴附帶請
    求其孳息、損害賠償、違約金或費用者，不併算其價額。民
    事訴訟法第77條之1第1項、第2項、第77條之2分別定有明文
    。又因定期給付涉訟，其訴訟標的之價額，以權利存續期間
    之收入總數為準；期間未確定時，應推定其存續期間。但超
    過5年者，以5年計算。勞動事件法第11條定有明文。至准予
    訴訟救助，依民事訴訟法第110條第1項第1款規定，雖於訴
    訟終結前，暫免裁判費及其他應預納之訴訟費用，然無礙於
    法院核定訴訟標的價額。
四、本件抗告人起訴請求確認兩造間僱傭關係存在，及命相對人
    給付系爭工資、系爭工資利息、系爭賠償及系爭賠償利息。
    其中確認兩造間僱傭關係存在部分，性質上屬因定期給付涉
    訟，審諸抗告人係42年11月17日生，自其主張遭非法解僱而
    職離之日即109年5月7日起，距保全業法第10條之1第1項第1
    款所定擔任保全人員最高年齡限制之70歲，可工作期間為3
    年6個月又10日，依勞動事件法第11條規定，其訴訟標的價
    額應以此期間之工資收入總數計算，抗告人主張其每月工資
    3萬4000元，訴訟標的價額為143萬9333（34,000×〈3×12+6+1
    0÷30〉=1,439,333，小數點以下四捨五入），此與請求定期
    給付之系爭工資部分，雖屬不同訴訟標的，但自經濟上觀之
    ，訴訟目的一致，不超出終局標的範圍，因二者價額相同，
    應擇一僅計143萬9333元，與獨立請求之系爭賠償1000萬元
    部分併計，訴訟標的價額為1143萬9333元（1,439,333+10,0
    00,000=11,439,333），至有關系爭工資利息及系爭賠償利
    息部分，分別為系爭工資及系爭賠償之附帶利息請求，不併
    計其數額，附此指明。據此，原裁定核定本件訴訴訟標的價
    額為1142萬8000元，核有未合。抗告意旨雖未指摘及此，但
    訴訟標的價額既應由法院核定，不因訴訟救助准否而受影響
    ，爰依法廢棄原裁定關於訴訟標的價額核定部分，改核定如
    主文第二項所示。
五、末按訴訟程序進行中所為之裁定，除別有規定外，不得抗告
    。民事訴訟法第483條規定甚明。本件原裁定命抗告人補繳
    調解費部分，性質上屬於訴訟進行中所為之裁定，依不得抗
    告。抗告人就此所為抗告，自非合法，應予駁回。至抗告人
    如獲准訴訟救助，而得依民事訴訟法第110條第1項第1款規
    定，暫免裁判費及其他應預納之訴訟費用，僅生受訴訟法院
    不得以其未依限繳納聲請費駁回起訴之效果，尚不影響其所
    為抗告不合法之認定，附此敘明。
六、爰裁定如主文。
中　　華　　民　　國　　110 　年　　2 　　月　　1 　　日
                  勞動法庭
                        審判長法  官  方彬彬
                              法  官  沈佳宜
                              法  官  周群翔
正本係照原本作成。
本裁定除以適用法規顯有錯誤為理由外，不得再抗告。如提起再
抗告，應於收受送達後10日內委任律師為代理人向本院提出再抗
告狀。並繳納再抗告費新臺幣１千元。
中　　華　　民　　國　　110 　年　　2 　　月　　2 　　日

                              書記官  秦千瑜